【裁判字號】    99,訴,627
【裁判日期】    990623
【裁判案由】    違反毒品危害防制條例
【裁判全文】
臺灣彰化地方法院刑事判決               99年度訴字第627號
公  訴  人  臺灣彰化地方法院檢察署檢察官
被      告  甲○○
上列被告因違反毒品危害防制條例案件，經檢察官提起公訴（99
年度毒偵字第551 號），被告於準備程序進行中，就被訴事實為
有罪之陳述，經本院合議庭裁定由受命法官獨任進行簡式審判程
序，判決如下：
    主  文
甲○○施用第一級毒品，累犯，處有期徒刑玖月。
    犯罪事實及理由
壹、程序事項：
    本件經被告於準備程序期日為有罪之陳述，經受命法官告知
    簡式審判程序之旨，並聽取當事人之意見後，本院認無不得
    或不宜改依簡式審判程序進行之處，爰依刑事訴訟法第273
    條之1 第1 項，裁定由受命法官獨任進行簡式審判程序，則
    依據刑事訴訟法第273 條之2 、同法第159 條第2 項之規定
    ，不適用傳聞法則有關限制證據能力之相關規定；並得依同
    法第310 條之2 之準用同法第454 條之規定製作略式判決書
    ，依法僅需記載犯罪事實、證據名稱及應適用之法條，並得
    以簡略方式為之，合先敘明。
貳、實體事項：
一、構成犯罪事實：
    甲○○前於民國90年間因違反槍砲彈藥刀械管制條例案件，
    經臺灣高等法院臺中分院以90年度上訴字第1749號判決處以
    有期徒刑1 年10月，案經上訴，由最高法院以91年度臺上字
    第1418號判決上訴駁回而確定；同年復因施用第一、二級毒
    品案件，經臺灣臺中地方法院以90年度訴字第1864號判決各
    處以有期徒刑1 年2 月、8 月，合併定應執行刑有期徒刑1
    年8 月確定；上揭二案合併定應執行有期徒刑3 年4 月，94
    年7 月12日縮刑期滿假釋出監並交付保護管束，95年4 月16
    日保護管束期滿未經撤銷，視為執行完畢。而其於97年間另
    因施用毒品案件，經臺灣臺中地方法院裁定送觀察勒戒，因
    有繼續施用毒品傾向，再裁定送強制戒治，98年5 月15日強
    制戒治執行完畢釋放，並由臺灣臺中地方法院檢察署檢察官
    以98年度戒毒偵字第127 號為不起訴處分確定。猶不知戒除
    毒癮，復基於施用第一級毒品海洛因及第二級毒品甲基安非
    他命之犯意，於99年1 月22日14時至15時許，在彰化縣彰化
    市和美鎮立圖書館門口，以將第一級毒品海洛因及第二級毒
    品甲基安非他命互摻，分別置於玻璃球及針筒，接續以燒烤
    吸食煙霧及注射方式，混合施用第一級毒品海洛因及第二級
    毒品甲基安非他命。嗣因另案遭通緝，於99年1 月25日15時
    40 分 許為警緝獲，並發現其為列管毒品人口，經採集其尿
    液送驗，結果呈嗎啡、可待因、甲基安非他命及安非他命陽
    性反應，始悉上情。
二、認定犯罪事實所憑之證據名稱：
  (一)彰化縣警察局鹿港分局委託檢驗尿液代號與真實姓名對照表
    （代號JＺ00000000000 號）：足知送驗尿液為被告甲○○所
    親自排收。
  (二)詮昕科技股份有限公司99年2 月5 日濫用藥物尿液檢驗報告
    （原樣編號：JＺ00000000000 號、報告編號：00000000號）
    ：檢出有安非他命、甲基安非他命陽性，及可待因、嗎啡陽
    性反應（安非他命檢出濃度為3233ng/ml 、甲基安非他命檢
    出濃度為29921ng/ml、嗎啡檢出濃度為37924ng/ml、嗎啡檢
    出濃度為355933ng/ml ）。
  (三)臺灣高等法院被告前案紀錄表、刑案資料查註紀錄表、全國
    施用毒品案件紀錄表、受觀察勒戒人毒品及前科紀錄簡列表
    、矯正簡表。
  (四)被告甲○○於偵訊及準備程序時之自白。
三、論罪科刑之理由：
  (一)按海洛因、甲基安非他命分別為毒品危害防制條例第2 條第
    2 項第1 款、第2 款所定之第一級、第二級毒品，不得非法
    持有、施用。核被告甲○○所為，係犯毒品危害防制條例第
    10條第1 項之施用第一級毒品罪，及同條第2 項之施用第二
    級毒品罪。
  (二)被告施用毒品而持有海洛因、甲基安非他命之行為，為施用
    之高度行為所吸收，均不另論罪。
  (三)又被告於上開犯罪事實之時間、地點，以將海洛因及甲基安
    非他命混合同時施用，分別置於玻璃球及針筒，接續以燒烤
    吸食煙霧及注射方式為之，其以玻璃球及針筒施用方式之時
    間密接，難以分開，應認為包括上一罪。又被告混合施用第
    一級毒品海洛因及第二級毒品甲基安非他命之行為，係一行
    為觸犯數罪名，為想像競合犯關係，應依刑法第55條前段之
    規定，從一重之施用第一級毒品罪處斷。
  (四)查被告前90年間因違反槍砲彈藥刀械管制條例案件，經臺灣
    高等法院臺中分院以90年度上訴字第1749號判決處以有期徒
    刑1 年10月，案經上訴，由最高法院以91年度臺上字第1418
    號判決上訴駁回而確定；同年復因施用第一、二級毒品案件
    ，經臺灣臺中地方法院以90年度訴字第1864號判決各處以有
    期徒刑1 年2 月、8 月，合併定應執行刑有期徒刑1 年8 月
    確定；上揭二案合併定應執行有期徒刑3 年4 月，94年7 月
    12日縮刑期滿假釋出監並交付保護管束，95年4 月16日保護
    管束期滿未經撤銷，視為執行完畢，有臺灣高等法院被告前
    案紀錄表1 件在卷可參，其於5 年內故意再犯本件有期徒刑
    以上刑之本罪，為累犯，應依刑法第47條第1 項之規定，加
    重其刑。
  (五)爰審酌被告為國中肄業，有板金專長，目前從事駕駛遊覽車
    工作，僅因朋友相邀而再度施用毒品，及前於90年間施用毒
    品入監服刑在95年間出監後，於97年間方再次施用毒品，並
    於該次之強制戒治出所後，多次於行政院衛生署草屯療養院
    之成癮治療科接受治療，有該醫院99年4 月28日草療精字第
    2608號函附於偵查卷足參（見偵卷第20頁），而被告再犯本
    件施用毒品之罪，仍亟待矯治，其施用毒品係屬自戕行為並
    未損害他人，暨其於犯罪後已深知悔悟並坦承犯行，且於本
    次施用毒品經查獲後仍持續至上揭醫院接受治療，顯見其有
    戒除毒癮之決心等一切情狀，茲量處如主文所示之刑示懲。
四、應適用之法律：
  (一)刑事訴訟法第273 條之1 第1 項、第299 條第1 項前段、第
    310 條之2 、第454 條第1 項。
  (二)毒品危害防制條例第10條第1 項、第2 項，刑法第11條前段
    、第55條前段、第47條第1 項。
本案經檢察官葉建成到庭執行職務。
中    華    民    國    99    年    6     月    23    日
                  刑事第五庭    法  官  李淑惠
以上正本證明與原本無異。
如不服本判決應於收受判決後10日內向本院提出上訴書狀，並
應敘述具體理由。其未敘述上訴理由者，應於上訴期間屆滿後
20日內向本院補提理由書(均須按他造當事人之人數附繕本)
「切勿逕送上級法院」。
中    華    民    國    99    年    6     月    23    日
                                書記官  張清秀
附錄論罪科刑法條全文
毒品危害防制條例第10條
施用第一級毒品者，處 6 月以上 5 年以下有期徒刑。
施用第二級毒品者，處 3 年以下有期徒刑。

司法院資訊處製作；財團法人民間司法改革基金會備份。
